最高法院刑事判決
111年度台上字第4870號
上  訴  人  金朝秀  



選任辯護人  謝清昕律師
            張義閏律師
上列上訴人因公共危險案件，不服臺灣高等法院中華民國111年7
月12日第二審判決（111年度上訴字第82號，起訴案號：臺灣桃
園地方檢察署109年度偵字第31431號），提起上訴，本院判決如
下：
    主  文
上訴駁回。
    理  由
一、按刑事訴訟法第377條規定，上訴於第三審法院，非以判決
    違背法令為理由，不得為之。是提起第三審上訴，應以原判
    決違背法令為理由，係屬法定要件。如果上訴理由書狀並未
    依據卷內訴訟資料，具體指摘原判決不適用何種法則或如何
    適用不當，或所指摘原判決違法情事，顯與法律規定得為第
    三審上訴理由之違法情形，不相適合時，均應認其上訴為違
    背法律上之程式，予以駁回。至原判決是否合法，與上訴有
    無理由，係屬二事。
二、本件原判決撤銷第一審不當之有罪判決，改判依想像競合犯
    ，從一重論處上訴人金朝秀放火燒燬他人所有物品致生公共
    危險罪刑及沒收，已詳敘調查、取捨證據之結果及得心證之
    理由。
三、原判決已詳為說明上訴人因與被害人即其男友李金言發生爭
    執，竟將事先備好裝置於6公升塑膠桶內之汽油，朝被害人
    倉庫庭院鐵門潑灑多處，並噴濺在鐵門旁地板上，再持打火
    機接續點火引燃，燒燬鐵門外其旁自己所有之鞋子一雙及雜
    物，並延燒燻黑鐵門及致倉庫內鐵門旁床上之棉被焦黑破損
    等情，業據上訴人於警詢、偵查及第一審坦承不諱，核與證
    人即被害人李金言於警詢及偵查中之證述，及案發時接獲報
    案到現場處理及採證拍照之桃園市政府警察局中壢分局普仁
    派出所員警龍又豪於第一審審理中證述情節相符，佐以卷附
    檢察官及第一審勘驗現場監視器錄影畫面影像檔案之勘驗筆
    錄、翻拍照片、現場照片，及桃園市政府消防局火災原因調
    查鑑定書，暨扣案之空塑膠桶1個等證據資料，而認定上訴
    人之上開犯行。並敘明該倉庫乃李金言所有，則該棉被亦應
    為李金言所有，且被燒到焦黑破損，客觀上已不堪使用情狀
    ，足認上訴人確有放火燒燬他人所有之物致生公共危險等情
    。另就上訴人於原審否認縱火之辯解，如何與卷內事證不符
    而不足採，卷內其他有利上訴人之證據，如何皆不足作為有
    利上訴人之認定各等旨，均已依據卷內資料詳予論述及說明
    。核其論斷，合乎推理之邏輯規則，尚非主觀之推測，衡諸
    經驗及論理等證據法則皆無違背，並無認定事實未憑證據之
    情形，亦無違反無罪推定或證據調查職責未盡之違誤，自屬
    原審採證、認事之適法職權行使，不容任意指摘為違法。
四、又上訴人放火致燒燬李金言所有倉庫內之棉被，顯然並非上
    訴人所有之他人物品，已臻明確，從而原審認本案事證已明
    ，未再贅行傳喚業已表明原諒並不再追究之被害人，另為無
    益之調查，仍無違法可言。
五、刑法第59條之酌量減輕其刑及刑之量定，同屬法院得依職權
    裁量範疇。原判決已說明上訴人僅因與被害人發生爭執，竟
    購買桶裝汽油接續潑灑引燃縱火，因而延燒倉庫內被害人所
    有之棉被焦黑破損，已致生公共危險，考量其犯罪之動機、
    目的、手段、所生之危險，於客觀上難引起一般人同情，尚
    無情輕法重而認犯罪情狀顯可憫恕，並無適用刑法第59條酌
    減其刑之必要。復敘明本件係以上訴人之責任為基礎，審酌
    上訴人僅因婚外感情糾葛，不思理性方式溝通處理控制情緒
    ，任意潑灑汽油放火，雖被害人不予追究，然罔顧公共安全
    ，致生公共危險，兼衡其大專畢業、已婚育有2子暨其家庭
    經濟生活等一切情狀，量處有期徒刑1年2月等旨，既未逾越
    法定刑度，且量刑已屬從輕，並未違背公平正義、比例原則
    及罪刑相當原則，自屬刑罰裁量權之適法行使，亦不得指為
    有量刑過重之違法。
六、上訴意旨置原判決之論敘於不顧，仍謂：原審未再傳喚被害
    人詳予調查釐清被燒燬之棉被是否確非上訴人所有；亦未究
    明本案潑汽油點燃放火，是否已致生公共危險；且被燒燬棉
    被之價值甚微，原審未適用刑法第59條規定酌減其刑，量刑
    過重，均屬違法等語。經核皆係憑持己見，再為事實上之爭
    辯，對於原審取捨證據與自由判斷證據證明力及刑罰裁量之
    職權行使，徒以自己之說詞，就相同證據為不同評價，任意
    爭執，或就不影響判決結果之枝節事項，執為指摘，俱與法
    律規定得為第三審上訴理由之違法情形，不相適合。本件關
    於放火燒燬他人所有物致生公共危險部分之上訴，違背法律
    上之程式，應予駁回。至想像競合犯放火燒燬自己所有物致
    生公共危險之輕罪部分，核屬刑事訴訟法第376條第1項第1
    款規定不得上訴於第三審法院之罪，又無同條項但書所示情
    形，上開重罪之上訴既不合法，則此項輕罪自無從併予審判
    ，應併從程序上予以駁回。
據上論結，應依刑事訴訟法第395條前段，判決如主文。
中　　華　　民　　國　　111 　年　　11　　月　　23　　日
                  刑事第九庭審判長法　官  蔡彩貞
                                  法　官  莊松泉
                                  法　官  周盈文
                                  法　官  林庚棟
                                  法　官  梁宏哲
本件正本證明與原本無異
                                  書記官  張齡方
中　　華　　民　　國　　111 　年　　12　　月　　1 　　日